臺灣橋頭地方法院民事判決
111年度橋簡字第863號
原      告  吳仁傑  
被      告  蔡敏龍  
上列當事人間請求損害賠償事件，原告提起刑事附帶民事訴訟
（本院111年度簡附民字第77號），本院於民國111年12月1日言
詞辯論終結，判決如下：
    主  文
一、被告應給付原告新臺幣6萬5,444元，及自民國111年3月24日
    起至清償日止，按年息5%計算之利息。
二、原告其餘之訴駁回。
三、訴訟費用由被告負擔六分之一，餘由原告負擔。
四、本判決第一項得假執行；但被告如以新臺幣6萬5,444元為原
    告預供擔保，得免為假執行。
    事實及理由
一、原告主張：被告於民國110年4月28日22時50分許，持水果刀
    於高雄市○○區○○街000號9樓即訴外人汪欣怡之住處揮砍及徒
    手毆打原告，致原告受有左拇指3公分撕裂傷皮膚缺損、頸
    部5公分擦傷等傷害（下稱系爭傷害）。爰依侵權行為法律
    關係，請求被告賠償㈠醫療費用890元。㈡藥局購買醫療用品
    費2,554元。㈢不能工作損失18萬元。㈣精神慰撫金15萬元。
    合計32萬3,444元等語。並聲明：被告應給付原告32萬3,444
    元，及自刑事附帶民事起訴狀繕本送達翌日起至清償日止，
    按年息5%計算之利息。
二、被告則以：兩造是互毆，對原告請求醫療費用890元、藥局
    購買醫療用品費2,554元雖不爭執，惟系爭傷勢並未導致原
    告不能工作，亦不能證明受有18萬元工作損失，令原告請求
    之精神慰撫金數額過高等語，資為抗辯。並聲明：原告之訴
    駁回。
三、本院之判斷：
  ㈠按因故意或過失，不法侵害他人之權利者，負損害賠償責任
    ；不法侵害他人之身體、健康、名譽、自由、信用、隱私、
    貞操，或不法侵害其他人格法益而情節重大者，被害人雖非
    財產上之損害，亦得請求賠償相當之金額，民法第184條第1
    項前段、第195條第1項前段分別定有明文。原告主張之上開
    事實，業據其提出與所述相符之診斷證明書為證（見本院卷
    第37、37-1頁），被告亦不爭執其前揭傷害原告導致原告受
    有系爭傷勢之事實，且被告因上開事實，業經本院以111年
    度簡字第262號號判決認被告對原告犯侵入住宅罪及傷害罪
    ，而判處刑罰確定（下稱系爭刑案），有該案判決書在卷可
    稽，堪認被告對原告應負侵權行為損害賠償責任。
  ㈡茲就原告各項請求有無理由，分敘如下：
　　⒈原告主張其因系爭傷勢，支出醫療費用890元、藥局購買醫
      療用品費2,554元等情，為被告所不爭執，原告此部分請
      求，應予准許。
　　⒉不能工作損失18萬元：
　　　原告主張其係燦坤公司之委外安裝冷氣技師即雋凱企業社
      負責人，因系爭傷勢自110年4月28日起至同年5月23日止
      不能工作，受有不能工作損失18萬元等語，並提出安裝合
      約書、燦坤公司給付雋凱企業社之帳款明細為證（見本院
      卷第71頁至第33頁）。然查，觀諸上開帳款明細，僅能證
      明燦坤公司自110年4月29日起至同年5月23日止，未給付
      雋凱企業社冷氣安裝費用，不能證明原告依預定計畫，已
      規劃於上開期間進行何等之冷氣安裝業務，進而得以賺取
      18萬元之收入，是原告此部分舉證猶有不足，本院斟酌原
      告確有工作能力，及其所提出之診斷證明書建議休養期間
      為2週（見本院卷第37-1頁），認以110年間每月基本工資
      2萬4,000元計算該不能工作期間之損失，應屬合情。據此
      ，原告得請求不能工作之損失數額應為1萬2,000元（計算
      式：2萬4,000元x1/2月=1萬2,000元），逾此數額之請求
      ，尚難准許。
　　⒊精神慰撫金：
　　　按慰撫金之多寡，應斟酌雙方之身分、地位、資力與加害
      程度，及其他各種情形核定相當之數額，該金額是否相當
      ，自應依實際加害情形與被害人所受之痛苦及雙方之身分
      、地位、經濟狀況等關係決定之（最高法院51年度台上字
      第223號判決先例意旨參照）。本院斟酌被告於強制執行
      點交程序完成後，仍無正當理由侵入系爭房屋，侵害原告
      之居住安寧權，經原告規勸其離去時，又故意傷害原告之
      身體健康權，原告所受傷勢幸非嚴重；並參以原告74年次
      ，國中畢業，擔任冷氣技師，月收入約18萬元，被告67年
      次，高職畢業，任職冷氣家電行，月收入約3萬多元，及
      本院依職權調取之稅務電子閘門財產所得調件明細表內顯
      示之兩造財產狀況等情狀，認原告請求15萬元之精神慰撫
      金，尚屬過高，應以5萬元為當。
四、綜上所述，原告依侵權行為法律關係，請求被告給付6萬5,4
    44元（計算式：醫療費用890元+藥局購買醫療用品費2,554
    元+不能工作損失1萬2,000元+精神慰撫金5萬元=6萬5,444元
    ），及自刑事附帶民事起訴狀繕本送達翌日即111年3月24日
    起（見附民卷第7頁）至清償日止，按年息5%計算之利息，
    為有理由，應予准許，逾此部分之請求，則無理由，應予駁
    回。
五、本件為依民事訴訟法第427 條第1 項適用簡易程序所為被告
    敗訴之判決，依同法第389 條第1 項第3 款，就原告勝訴部
    分依職權宣告假執行。並依職權宣告被告如供相當之擔保，
    得免為假執行。
六、本件事證已臻明確，兩造其餘主張陳述及所提之證據，經審
    酌後於本件判決結果無影響，爰不逐一論述，附此敘明。
七、據上論結，原告之訴為一部有理由，一部無理由，判決如主
    文。
中　　華　　民　　國　　111 　年　　12　　月　　8　　日
          　　    橋頭簡易庭  法    官  張立亭  
以上正本係照原本作成。
如不服本判決，應於送達後20日內，向本院提出上訴狀並表明上
訴理由，如於本判決宣示後送達前提起上訴者，應於判決送達後
20日內補提上訴理由書（須附繕本）。
中　　華　　民　　國　　111 　年　　12　　月　　8 　　日
      　　　　　　　　　　　　書　記　官  許雅瑩